【裁判字號】    99,上訴,172
【裁判日期】    990115
【裁判案由】    違反槍砲彈藥刀械管制條例
【裁判全文】
臺灣高等法院刑事判決                 99年度上訴字第172號
上  訴  人
即  被  告  甲○○
                    （另案於臺灣臺北監獄臺北分監執行中）
上列上訴人因違反槍砲彈藥刀械管制條例案件，不服臺灣板橋地
方法院97年度訴字第4471號，中華民國98年9 月30日所為之第一
審判決（起訴案號：臺灣板橋地方法院檢察署97年度偵字第2064
0號），提起上訴，本院判決如下：
    主  文
上訴駁回。
    理  由
一、按不服地方法院之第一審判決而上訴者，應向管轄第二審之
    高等法院為之。上訴書狀應敘述具體理由。上訴書狀未敘述
    上訴理由者，應於上訴期間屆滿後二十日內補提理由書於原
    審法院，逾期未補提者，原審法院應定期間先命補正。第二
    審法院認為上訴書狀未敘述理由或上訴有第362 條前段之情
    形者，應以判決駁回之，但其情形可以補正而未經原審法院
    命其補正者，審判長應定期間先命補正。刑事訴訟法第 361
    條、第367 條分別定有明文。所謂不服第一審判決之具體理
    由，係指依據卷內訴訟資料，具體指摘第一審判決關於認定
    事實、適用法律及量刑等項，有違法或不當之情形而言，此
    為提起第二審上訴之法定要件。倘上訴人之上訴書狀或補提
    之上訴理由書，雖有敘述上訴理由，惟並未具體敘述第一審
    判決有上述違法、不當情形，即與未敘述具體理由無異，所
    為上訴，即不符合上訴之法定要件。
二、經查：
（一）原審判決以：上訴人即被告甲○○明知可發射子彈具有殺
      傷力之改造槍枝、子彈等均為管制物品，未經許可不得持
      有，竟仍基於持有改造槍枝、子彈之犯意，於民國91年間
      ，在臺北縣三重市○○路附近，向真實年籍、姓名不詳、
      綽號「家慶」之成年男子，購入具殺傷力之改造槍枝一枝
      （含彈匣一個、槍枝管制編號：0000000000號）、制式子
      彈二顆（其中一顆於鑑驗時經試射而滅失，餘一顆），改
      造子彈一顆（於鑑驗時經試射而滅失），未經許可而持有
      之，直至97年7月8日下午4 時許，為警在臺北縣三重市○
      ○路○段、車路頭街路口為警查獲，而違反槍砲彈藥刀械
      管制條例第8條第4項未經許可持有具殺傷力之改造槍枝罪
      及同條例第12條第4 項未經許可持有子彈罪，係依被告於
      原審審理時之自白，佐以扣案之槍、彈，及將扣案槍、彈
      經送內政部警政署刑事警察局依檢視法、性能檢驗法、試
      射法鑑定，其結果認：(一)送鑑９３手槍一枝（槍枝管制編
      號：0000000000號），認係改造手槍，由仿BERETTA廠93R
      型半自動手槍製造之槍枝，換裝土造金屬槍管及土造金屬
      滑套而成，擊發功能正常，可供擊發適用子彈使用，認具
      殺傷力。(二)送鑑子彈八顆，其中五顆，認均係非制式子彈
      ，由金屬彈殼組合直徑9.0±0.5mm金屬彈頭而成，採樣二
      顆試射，一顆可擊發，認具殺傷力，一顆雖可擊發，惟發
      射動能不足，認不具殺傷力；其中二顆，認均係口徑9 mm
      制式子彈，採樣一顆試射，可擊發，認具殺傷力，另一顆
      ，認係口徑9 mm制式子彈，彈底具撞擊痕跡，經試射，無
      法擊發，認不具殺傷力等情，有該局97年9月2日出具之刑
      鑑字第0970103765號槍彈鑑定書附卷可稽（見偵卷第77頁
      至第79頁）等證據，為其認定之依據；又考量槍砲、彈藥
      之製造、持有、及流通等，危害人身安全及社會秩序至鉅
      ，而為國法所禁，並經各類教育、傳媒廣為宣導週知，被
      告應無不知之理，其猶未經許可，恣意持有具有殺傷力之
      改造槍枝、子彈，欠缺守法觀念，應予非難，兼衡被告持
      有之期間、數量，對於社會治安所生之危害，暨犯罪後坦
      承犯行，態度尚屬良好等一切情狀，量處被告有期徒刑三
      年六月，併科罰金新臺幣（下同）10萬元，並就罰金部分
      諭知如易服勞役以1 千元折算一日，及說明扣案槍枝、子
      彈沒收與不沒收之依據暨理由。從形式上審查，其認事用
      法，並未違反法令，或悖離經驗法則、論理法則，量刑亦
      屬允當。
（二）被告上訴意旨謂：被告雖對所犯之行為均為坦承之自白，
      基於證據之補強及槍彈來源的調查，認應盡更詳細之調查
      ，不能以被告之自白作為有罪判決之唯一依據云云。
（三）經查，本件被告於為警查獲後，自警詢、偵查至原審時，
      均不否認係在其隨身攜帶之背包內查獲本案之改造槍枝一
      枝（含彈匣一個、槍枝管制編號：0000000000號）、制式
      子彈二顆（其中一顆於鑑驗時經試射而滅失，餘一顆）、
      改造子彈一顆（於鑑驗時經試射而滅失）等物（見偵查卷
      第13頁至第14頁、第71頁，原審卷第112頁至第113頁、第
      171 頁反面），而扣案之槍、彈，均經送請內政部警政署
      刑事警察局鑑定，亦有前揭鑑定書及扣案物可資佐證，是
      以，原判決認定被告未經許可持有槍、彈，並非係僅憑被
      告之自白作為認定其有罪之唯一依據。被告以原審僅以單
      一證據認定其犯罪為由提起上訴，並未就原判決如何認定
      事實、適用法律不當？依據卷內資料而為具體之指摘，被
      告所執，自非屬上訴第二審之具體理由。
    此外，上訴意旨未具體指摘原審判決關於認定事實、適用法
    律等事項，究竟有何違法或不當之具體情形。揆諸上開說明
    ，本件上訴未敘述具體理由，屬不合法律上之程式，應予駁
    回，並不經言詞辯論為之。
據上論斷，依刑事訴訟法第367條前段、第372條，判決如主文。
中    華    民    國    99    年    1     月    15    日
                  刑事第十三庭  審判長法  官  曾德水
                                      法  官  崔玲琦
                                      法  官  遲中慧
以上正本證明與原本無異。
如不服本判決，應於收受送達後10日內向本院提出上訴書狀，其
未敘述上訴之理由者並得於提起上訴後10日內向本院補提理由書
（均須按他造當事人之人數附繕本）「切勿逕送上級法院」。
                                      書記官  陳韋杉
中    華    民    國    99    年    1     月    18    日
附錄本案論罪科刑法條全文：
槍砲彈藥刀械管制條例第8 條：
  未經許可，製造、販賣或運輸鋼筆槍、瓦斯槍、麻醉槍、獵槍
  、空氣槍或第四條第一項第一款所定其他可發射金屬或子彈具
  有殺傷力之各式槍砲者，處無期徒刑或五年以上有期徒刑，併
  科新台幣一千萬元以下罰金。
  未經許可，轉讓、出租或出借前項所列槍枝者，處五年以上有
  期徒刑，併科新台幣一千萬元以下罰金。
  意圖供自己或他人犯罪之用，而犯前二項之罪者，處無期徒刑
  或7 年以上有期徒刑，併科新台幣一千萬元以下罰金。
  未經許可，持有、寄藏或意圖販賣而陳列第一項所列槍枝者，
  處三年以上十年以下有期徒刑，併科新台幣七百萬元以下罰金
  。
  第一項至第三項之未遂犯罰之。
槍砲彈藥刀械管制條例第12條：
  未經許可，製造、販賣或運輸子彈者，處一年以上七年以下有
  期徒刑，併科新台幣五百萬元以下罰金。
  未經許可，轉讓、出租或出借子彈者，處六月以上五年以下有
  期徒刑，併科新台幣三百萬元以下罰金。
  意圖供自己或他人犯罪之用，而犯前二項之罪者，處三年以上
  十年以下有期徒刑，併科新台幣七百萬元以下罰金。
  未經許可，持有、寄藏或意圖販賣而陳列子彈者，處五年以下
  有期徒刑，併科新台幣三百萬元以下罰金。
  第一項至第三項之未遂犯罰之。


司法院資訊處製作；財團法人民間司法改革基金會備份。
